# 请教陈版：关于商誉的减值的问题

提问人：我就是我 9 时间：2022-10-23 10:32:07
请教陈版：非同控合并中，购买日因资产评估增值确认递延所得税负债，对应确认商誉；后续各资产负债表日在对商誉进行减值测试的时候，是否需要单独考虑递延所得税负债后期逐步转回的因素？

回答人：chenyiwei
需要。请参阅证监会会计部组织编写的《上市公司执行企业会计准则案例解析（ 2020 ）》中的“案例5-11：因收购时资产评估增值确认递延所得税负债产生的商誉及其减值问题”。